# 上市公司高管在子公司任职，工资薪酬是否需要分配计入每一家任职公司

提问人：vienne007 时间：2019-01-27 17:22:34
请问，房地产上市公司副总裁，同时在子公司担任总经理，出于节省所得税考虑，将高管的工资全部计入了项目公司，是否合理？
谢谢！

回答人：chenyiwei
母公司管理人员同时在多家下属公司任职的，其薪酬应采用系统、合理的方式（应可反映其对各任职公司提供服务的相对程度，如用于各任职公司的工时比例等），分摊到各任职企业，各任职企业分别确认为本企业的职工薪酬费用。如果母公司代为支付的，则母公司单户报表中按代付基恩确认对子公司的追加股权投资成本，相应子公司层面计入资本公积。